# 请教陈版，关于资金管控的问题

提问人：super 小兔妈咪 时间：2015-05-16 17:29:20
陈版，您好。 我集团要对控股子公司实行资金统管。将子公司的货币资金余额每日全交到集团管理，我想问这样管理(一）子公司报表中没有货币资金，会不会影响子公司自己贷款啊。(二）要是这样合理的话,子公司上划资金列入现金流量表哪里合适.谢谢

回答人：chenyiwei
1 、这要看子公司如何向银行解释。但是，一方面实行资金集中管理，另一方面又允许子公司自行向银行贷款，是否矛盾？ 2 、子公司上划、下划资金一般作为收到和支付的其他与经营活动有关的现金。

提问人：super 小兔妈咪 时间：2015-05-17 11:28:09
谢谢陈版， 因为暂时不具备财务公司的全部职能，所以现在采用其他应收和应付两个科目来核算，逐步过渡好后，采用 内部银行 这个科目可以吗。实务中，是用这一个科目作为两性科目使用好，还是分设内部银行存款和内部银行借款更妥。

回答人：chenyiwei
这个科目是内部管理用的科目，不体现在对外的财务报表上。可根据管理需要确定科目设置。如果从金融工具准则对金融资产、金融负债抵消列报的规定出发，则建议分别设置内部银行存款、借款两个科目。